【裁判字號】    89,交聲,324
【裁判日期】    900208
【裁判案由】    違反道路交通管理處罰條例聲明異議
【裁判全文】
臺灣臺北地方法院交通事件裁定              八十九年度交聲字第三二四號
    異議人即
    受處分人  乙○○
右列受處分人因違反道路交通管理處罰條例案件，對於台北市交通事件裁決所中華民
國八十九年五月二十五日所為之處分（原處分案號：北市交裁駕字第二二－九二二九
一一三０七號、第00－000000000號、第00－000000000號、
第00－00000000號、第00－000000000號），聲明異議，本院
裁定如左：
    主      文
異議駁回。
    理      由
一、按禁止臨時停車線為紅色實線，用以指示禁止臨時停車路段，道路交通標誌標線
    號誌設置規則第一百六十九條第一項定有明文，又設有禁止臨時停車標誌、標線
    處所不得臨時停車，道路交通安全規則第一百十一條第三款亦定有明文，再如汽
    車駕駛人（包括機器腳踏車）在禁止臨時停車處所停車者，處新台幣（下同）六
    百元以上一千二百元以下罰鍰，道路交通管理處罰條例第三條第八款、第五十六
    條第一項第一款定有明文。末汽車駕駛人（包括機器腳踏車）違反第五十六條規
    定，經舉發後，不遵守交通勤務警察或依法令執行交通稽查任務人員責令改正者
    ，得連續舉發之；其無法當場責令改正者，亦同。
二、本件受處分人即異議人乙○○分別於民國八十九年二月二十一日下午三時四十五
    分許、同年月二十二日下午四時五十五分許、同年月二十三日下午三時十五分許
    、同年月二十四日下午二時四十分許、同年月二十五日下午二時五十五分許，將
    陳儷文所有車號ＤＭＡ－０四五號輕型機車，停放在台北市○○○路○段四九巷
    劃有紅色實線禁止臨時停車之路段上，經台北市停車管理處交通助理員甲○○以
    拍照方式存證，並以受處分人違反道路交通管理處罰條例第五十六條第一項第一
    款之行為分別逕行舉發，受處分人於應到案日期前申訴，經原處分機關函請原舉
    發單位調查結果，仍認受處分人有上開違規行為，且係可歸責於汽車駕駛人，乃
    分別依道路交通處罰條例第五十六條第一項第一款、第八十五條第二項之規定分
    別裁處受處分人罰鍰六百元（共計三千元）。
三、訊據受處分人固不否認有將右開機車停放在台北市○○○路○段四九巷內之事實
    ，惟矢口否認有任何違規行為，辯稱：伊停放處所並未劃紅線，因該處人車擁擠
    ，應係被他人搬移所致云云，然查：右開違規事實有違規照片五紙在卷為憑，且
    受處分人到庭陳述：（問：那一天擺車子在違規處﹖）二月十九日，我在ＳＯＧ
    Ｏ旁邊停車，我太太沒有跟我去停車，但她有看到我停車等語，證人即受處分人
    之妻陳儷文到庭證稱：（問：你們那一天去該處﹖）二月十九日那天，那天我們
    去忠孝東路逛，我們約在ＳＯＧＯ那邊，快到中午時我們一起去停放機車等語，
    二者隔離訊問之結果，對於是否一起前往停車互相矛盾，則證人陳儷文所證，尚
    難完全採信，況觀諸違規照片五紙，受處分人違規地點均相同，並無被人搬移之
    跡象，受處分人空言機車遭人搬移始停放於紅線路段尚難置信。本件事證明確，
    受處分人之違規行為堪以認定。
四、綜上所述，受處分人確有連續五次於右開時間，在劃設有紅色實線禁止臨時停車
    之路段停車之行為。原處分機關分別依道路交通管理處罰條例第五十六條第一項
    第一款、第八十五條第二項之規定分別裁處受處分人罰鍰六百元（共計三千元）
    ，核無違誤，本件受處分人之異議為無理由，自應將其異議駁回。
據上論斷，應依道路交通案件處理辦法第十九條，裁定如主文。
中      華      民      國    九十      年      二      月      八      日
                                      臺灣臺北地方法院交通法庭
                                          法  官  李  麗  玲
右正本證明與原本無異。
如不服本裁定，應於裁定送達後五日內向本院提出抗告狀。
                                          書記官  江  虹  儀
中      華      民      國    九十       年     二     月        八    日


司法院資訊處製作；財團法人民間司法改革基金會備份。
